---
title: "Exploratory Analysis"
author: "Gedvilė Orintaitė, Dovilė Petrušonytė, Komanda 'Simpsons'"
date: "20/12/2022"
output:
  html_document:
  keep_md: true
---

Užkrauname reikalingas bibliotekas
```{r message=FALSE, warning=FALSE}
library(tidyverse)
library(knitr)
```

Užsikrauname pradinį failą
```{r message=FALSE, warning=FALSE, cache=TRUE}
df <- read_csv("../1-data/train_data.csv")
summary(df)
```

Kintamųjų apžvalga:
```{r}
summary(df[1:9]) %>%
  kable()
```

Pradinio duomenų failo dimensijos:
```{r message=FALSE, warning=FALSE}
dim(df)
```

Pavaizduojame priklausomo kintamojo y pasiskirstymą duomenyse:

```{r message=FALSE, warning=FALSE}
df %>%
  group_by(y, loan_purpose) %>%
  summarise(n = n()) %>%
  ggplot(aes(fill=y, y=n, x=loan_purpose)) + 
    geom_bar(position="dodge", stat="identity") + 
    coord_flip() +
    scale_y_continuous(labels = scales::comma) +
    theme_dark()
```

Iš gauto rezultato galime matyti, kad didžioji dalis paskolų yra imamos padengti kitoms skoloms. Taip pat nemažai paskolų yra naudoja namų remontui arba neįvardintoms reikmėms.
