---
title: "README"
author: "Gedvilė Orintaitė, Dovilė Petrušonytė, Komada 'Simpsons'"
date: "20/12/2022"
output:
  html_document:
  keep_md: true
---

```{r message=FALSE, warning=FALSE}
library(h2o)
h2o.init(max_mem_size = "8G")
```

Projekto atlikimo metu buvo išbandyti random forest, deeplearning ir GBM metodai. Geriausias AUC rezultatas gautas naudojant GMB modelį.
Šis modelis pateiktas faile 4-model ir jo pavadinimas final_grid_model_4


Geriausias modelis išsaugotas 4-model/final_grid_model_4, jo hyperparametrai:
```{r message=FALSE, warning=FALSE}
model <- h2o.loadModel("C:/Users/Gedvile/Desktop/Project/KTU-DVDA-PROJECT/project/4-model/final_grid_model_4")
model@allparameters
```

Galutiniuose spėjimų rezutatuose gauta AUC metrika buvo apie 0.82.Modelis vykdytas 30min. Treniravimo kodas išsaugotas 3-R/Gmb modelis.R
Taip pat buvo ieškomas optimalus max_depth parametras, kurio galutinė optimali reikšmė pasirinkta 29.Parametrams parinkti buvo naudojamas 
atsitiktinių hyper parametrų spėliojimo metodas pritaikant "Random Discrete strategiją.

